臺灣苗栗地方法院民事裁定
110年度輔宣字第27號
聲  請  人  温麗珠  

相  對  人  溫陳鳳招

關  係  人  陳復彬  

上列聲請人聲請為受輔助宣告之人選任特別代理人事件，本院裁
定如下：
    主      文
選任關係人陳復彬（男，民國00年00 月0日生，身分證統一編號
：Z000000000號）為相對人溫陳鳳招（女，民國00年0月00日生
，身分證統一編號：Z000000000號）於辦理被繼承人溫德欽遺產
分割事宜之特別代理人，遺產之分割不得侵害受相對人溫陳鳳招
之法定應繼分。
聲請程序費用新臺幣壹仟元由聲請人負擔。
　　理    由
一、按監護人之行為與受監護人之利益相反或依法不得代理時，
    法院得因監護人、受監護人、主管機關、社會福利機構或其
    他利害關係人之聲請或依職權，為受監護人選任特別代理人
    。輔助人及有關輔助之職務，準用第1098條第2 項之規定、
    第1113條之1 定有明文。
二、本件聲請意旨略以：聲請人溫麗珠及其兄弟溫國榮、溫國忠
    係相對人即受輔助宣告人溫陳鳳招之共同輔助人，後因被繼
    承人即聲請人父親溫德欽死亡（男，民國108 年6 月12日死
    亡) ，為辦理遺產繼承分割，聲請人及其他共同輔助人與相
    對人同為法定繼承人，有利益相反之情形，爰依民法第1113
    條之1 、第1098條第2 項規定，聲請選任關係人陳復彬（男
    ，民國00年00 月0日生，身分證統一編號：Z000000000號）
    為相對人溫陳鳳招於辦理被繼承人遺產分割事件之特別代理
    人等語。
三、經查，聲請人主張被繼承人於108 年6 月12日死亡，因聲請
    人及其他共同輔助人與相對人同為被繼承人之法定繼承人，
    就處理被繼承人遺產分割之事宜，利益相反等情，有110 年
    度家調字第355號事件卷宗為證，經核屬實，堪信為真實。
    又關係人非繼承人，於上開遺產分割事件並無與相對人利益
    相反之情事，並經其他共同輔助人同意選任，有卷附戶籍資
    料查詢結果及選任特別代理人同意書各1 份足參，且其已表
    明願就前開遺產分割事項擔任相對人之特別代理人。本院審
    酌相對人與關係人之關係為姊弟，並無不適宜擔任特別代理
    人之消極原因，堪信由其擔任特別代理人，對相對人權益應
    可善盡保護之責，爰依聲請人之請求，選任關係人陳復彬為
    相對人溫陳鳳招之特別代理人。從而，聲請人依上開規定聲
    請就遺產分割事宜為相對人選任特別代理人，為有理由，自
    應准許。
四、又按法院選任特別代理人之裁定，得記載特別代理人處理事
    項之種類及權限範圍，家事事件法第111 條第3 項定有明文
    。準此，本件選任之特別代理人於辦理相對人之遺產分割事
    務時，相對人所分得之遺產，應符合其應繼分所分得之價值
    ，以維相對人之權益，附此敘明。
五、依家事事件法第177條第2項，裁定如主文。
中　　華　　民　　國　　111 　年　　3 　　月　　17　　日
                   家事法庭     法  官　李麗萍
以上正本係照原本作成。
如對本裁定抗告須於裁定送達後10日內向本院提出抗告狀。
中　　華　　民　　國　　111 　年　　3 　　月　　17　　日
                                書記官　盧品蓉